臺灣新竹地方法院民事小額判決  
111年度竹小字第410號
原      告  何曉寧    住新竹縣○○市○○○路○段000號00                          樓之0  
被      告  游勝宇  

上列當事人間損害賠償事件，本院於民國111年9月6日辯論終結
，判決如下：
    主      文
被告應給付原告新臺幣柒仟捌佰參拾陸元，及自民國一一一年
七月七日起至清償日止，按週年利率百分之五計算之利息。
原告其餘之訴駁回。
訴訟費用新臺幣壹仟元由被告負擔新臺幣伍佰壹拾壹元，餘由原
告負擔。
本判決原告勝訴部分得假執行。
    事實及理由
壹、程序方面：
    本件被告經合法通知，未於言詞辯論期日到場，核無民事訴
    訟法第386條各款所列情形，爰依原告之聲請，由其一造辯
    論而為判決。
貳、實體方面：　　
一、原告起訴主張：被告於民國110年8月24日16時30分騎乘車牌
    號碼：000-000普通重型機車（下稱肇事機車），行經新竹
    市○○路00號前時，碰撞訴外人陳煜仁所有由原告駕駛車牌號
    碼：000-0000自用小客車（下稱系爭車輛），致使系爭車輛
    受損。又系爭車輛經鈞賀企業股份有限公司新竹廠修復費用
    為新臺幣（下同）15,334元（含工資1,664元、烤漆5,339元
    、零件8,331元），被告依法應負損害賠償責任。茲被告當
    時有同意賠償系爭車輛前開修復費用，而訴外人陳煜仁已將
    前揭債權讓與原告，為此爰依侵權行為及債權讓與之規定，
    提起本件訴訟等語。並於本院聲明：被告應給付原告15,334
    元，及自起訴狀繕本送達翌日起至清償日止，按週年利率百
    分之5計算之利息。
二、被告未於言詞辯論期日到場，亦未提出書狀作何聲明或陳述
    。
三、本院之判斷：
（一）原告主張前揭事實，業據其提出發票、結帳工單、新竹市
      警察局道路交通事故當事人登記聯單、初步分析研判表、
      通話紀錄、簡訊紀錄、行車執照及債權讓證明書等件為證
      ，並有新竹市警察局111年6月24日竹市警交字第11100250
      08號函文暨所附之道路交通事故現場圖、A3類道路交通事
      故調查表、初步分析研判表、道路交通事故照片黏貼紀錄
      表等件附卷可稽。
（二）按駕駛人應注意車前狀況及兩車併行之間隔，並隨時採取
      必要之安全措施，道路交通安全規則第94條第3項定有明
      文。經查，原告於警詢稱：我當時駕駛系爭車輛沿振興路
      往中華路方向行駛，前方有車輛煞車，我也減速，後來肇
      事機車從後方追撞等語（見本院卷第61頁），被告於警詢
      稱：我當時駕駛肇事機車沿振興路往中華路方向行駛，因
      前方有車輛煞車，前系爭車輛也煞車，我煞車不及就撞到
      了等語（見本院卷第59頁）。足見被告因未保持行車安全
      距離而肇事，被告就本件事故之發生顯有過失甚明，且其
      過失行為與系爭車輛之損害結果間具有相當因果關係，是
      被告應就本件肇事負全部過失侵權行為責任，洵堪認定。
（三）又按因故意或過失，不法侵害他人之權利者，負損害賠償
      責任；不法毀損他人之物者，應向被害人賠償其物因毀損
      所減少之價額，民法第184條第1項前段第196條分別定有
      明文。又物被毀損時，被害人除得依民法第196條請求賠
      償外，並不排除民法第213條至第215條之適用，依民法第
      196條請求賠償物被毀損所減少之價額，得以修復費用為
      估定之標準，但以必要者為限（例如︰修理材料以新品換
      舊品，應予折舊），亦有最高法院77年度第9次民事庭會
      議之決議、最高法院60年度台上字第1505號判決及73年度
      台上字第1574號判決意旨可資參照。查被告因前開過失肇
      致本件交通事故，並致訴外人陳煜仁所有系爭車輛受有損
      害等情，已如前述，被告即應就系爭車輛之損害負賠償責
      任。而系爭車輛因本件交通事故受損，共計修復費用15,3
      34元（含工資1,664元、烤漆5,339元及零件8,331元）等
      情，業據原告提出結帳工單（見本院卷第19頁）附卷可佐
      ，經核上開估價單所列各修復項目與系爭車輛受損之情形
      相符，堪認確係修復系爭車輛所必要。又系爭車輛係於10
      4年6月出廠，有行車執照在卷可稽（見本院卷第97頁），
      至本件事故發生時（即110年8月24日）已有6年又3個月之
      使用期間（未滿1月以1月計，營利事業所得稅查核準則第
      95條第6款參照），依前揭說明，以新品換舊品而更換之
      零件，自應予以折舊，本院依行政院公布之固定資產耐用
      年數表及固定資產折舊率表，採定率遞減法計算其折舊，
      即自用小客車耐用年數5年，每年折舊率千分之369，但其
      最後1年之折舊額，加歷年折舊累計額，其總和不得超過
      該資產成本額之10分之9，經核系爭車輛使用年數已逾5年
      ，故以5年計，而系爭車輛修復之零件費用為8,331元，扣
      除折舊金額後，被告所應賠償之零件修理費用為833元（8
      ,331×10%＝833，小數點以下四捨五入）；另關於工資、烤
      漆等費用，則無折舊之問題。是以系爭車輛之必要修復費
      用為7,836元（計算式如下：833＋1,664＋5,339＝7,836）。
      至原告主張被告有同意賠償系爭車輛修復費用15,334元，
      並提出LINE訊息（見本院卷第35-47頁）為證。然細閱前
      開內容被告就前開修復金額並無表示願意支付之意，則原
      告前開主張顯有疑義，不足採信。
（四）末按給付無確定期限者，債務人於債權人得請求給付時，
      經其催告而未為給付，自受催告時起，負遲延責任。其經
      債權人起訴而送達訴狀，或依督促程序送達支付命令，或
      為其他相類之行為者，與催告有同一之效力；遲延之債務
      ，以支付金錢為標的者，債權人得請求依法定利率計算之
      遲延利息；應付利息之債務，其利率未經約定，亦無法律
      可據者，週年利率為百分之5，民法第229條第2項、第233
      條第1項前段、第203條分別定有明文。本件被告應負之前
      揭損害賠償義務，並無確定期限，依前開規定，原告請求
      被告自起訴狀繕本送達之翌日即111年7月7日起按週年利
      率百分之5給付遲延利息，亦屬有據。　　　
四、綜上所述，原告依債權讓與及侵權行為之法律關係，請求被
    告賠償7,836元，及自111年7月7日起至清償日止，按週年利
    率百分之5計算之利息，為有理由，應予准許，逾此部分之
    請求，為無理由，應予駁回。
五、本件係適用小額訴訟事件為被告部分敗訴之判決，應依職權
    宣告假執行，並於判決時確定訴訟費用額如主文第3項所示
    之金額。
據上論結，本件原告之訴為一部有理由、一部無理由，依民事訴
訟法第436條之23、第436條第2項、、第385條第1項前段、第79
條、第436條之19第1項、第436條之20，判決如主文。
中　　華　　民　　國　　111 　年　　9 　　月　　14　　日
                  新竹簡易庭  法  官  邱玉汝
以上正本證明與原本無異。
如對本判決上訴，非以其違背法令為理由不得為之，且須於判決
送達後20日內向本院提出上訴狀並記載上訴理由（須按他造當事
人之人數附繕本）；如委任律師提起上訴者，應一併繳納上訴審
裁判費。
中　　華　　民　　國　　111 　年　　9 　　月　　14　　日
                  新竹簡易庭  書記官  楊霽